# 请教陈老师，合并报表外币货币性项目如何披露？

提问人：wuyanjun123 时间：2019-04-06 19:05:14
请教陈老师，国内公司有较多境外子公司，合并报告附注需披露外币货币性项目，请问合并报表外币性项目披露是指母公司财务报表的报告货币以外的货币，即除了以外的其他所有币种都是外币性项目，还是基于各子公司记账本位币，如假设有一美国子公司，记账本位币为美元，账上有，该子公司单体报告将披露为外币性项目，合并报表是应该直接汇总该子公司披露的外币性项目还是将该子公司的美元作为外币性项目。即合并报告外币性项目披露是以母公司记账本位币（）以外其他非都是外币；还是以各子公司记账本位币为标准，进行汇总各子公司外币性项目即可？这样如果有国外公司存在，外币性项目可能披露出 ，请问陈老师哪种理解是正确的@chenyiwei

回答人：chenyiwei
实务中这两种理解都有。理论上第二种理解（基于各子公司记账本位币）更为合理和符合准则本意，但在这种做法下，如果出现将 RMB 披露为外币的情况，就需要在附注中对此加以解释。